# 请教陈老师,关于权益法核算

提问人：wangxu811024 时间：2011-02-12 11:21:52
某集团下A和B两个公司共同投资成立C公司.B公司持股51%. A公司本部持股9%,A公司子公司E和F分别持股20%. 在个别报表上,A、E、F均为采用成本法核算。 假设E、F没有重大影响，个别报表编制没有问题，那在A公司合并报表层面，是否需要将合起来的49%股权采用权益法核算？ 还是如果认为合并起来有重大影响，AEF个别报表就采用权益法核算呢？

回答人：chenyiwei
假定E、F单独对C均无重大影响，则E、F的个别报表上分别对C的长期股权投资采用成本法核算。 如果A能够凭借其对E、F的控制和E、F在C公司的股东会、董事会上所持的表决权对C施加重大影响的，则A在其个别报表上应就其直接持有的C公司 9 ％股权采用权益法核算；在A的合并报表中就A、E、F三家合计持有的 49 ％股权采用权益法核算。 不能仅仅因为A对C具有重大影响，就要求E、F对C也采用权益法核算。

回答人：chenyiwei
回复 藤椅 wangxu811024 的帖子 1 、是。另外，如果E、F不是全资子公司，则补充确认的 40 ％股权权益法收益中有一部分需归属于E、F的少数股东。 2 、在本案例中，A可以控制E和F。因此A在考虑其对C是否具有重大影响时，是将其自己直接持有的表决权和其所能控制的E、F所持有的表决权一并考虑的。如果A对C具有重大影响，则虽然其只直接持有C的9%股权，对该9%股权也应当采用权益法核算。

回答人：chenyiwei
回复 报纸 wangxu811024 的帖子在考虑A对C是否具有重大影响时，本来就需要将其所能控制的E、F所持表决权一并纳入考虑，不可能单独考虑A直接持股所对应的表决权。所以你说的“A和E和F分别都不具有重大影响，但合并起来具有重大影响”的情况是不成立的。